臺灣高等法院臺中分院刑事判決
111年度上易字第339號
                                    111年度上易字第340號

上  訴  人  
即  被  告  黃文財



上列上訴人即被告因加重竊盜案件，不服臺灣彰化地方法院111
年度易緝字第6、7號中華民國111年3月30日第一審判決（起訴案
號：臺灣彰化地方檢察署109年度偵字第11766號，追加起訴案號
臺灣彰化地方檢察署109年度偵字第14034號），提起上訴，本院
判決如下：
    主  文
上訴駁回。
    事  實
一、黃文財於民國109年8月25日（週二）22時39分許，先身穿T
    恤（無條紋），騎乘其所有車牌號碼000-000號普通重型機
    車，前往彰化縣田中鎮員集路3段125巷口停放，再步行到旁
    邊的私立文興高中（地址為田中鎮員集路3段89號，下稱文
    興高中）校園外，於同日22時46分許，意圖為自己不法之所
    有，並基於竊盜之犯意，翻越文興高中之圍牆侵入校園內，
    赤裸上身、戴棒球帽、毛巾遮臉，復利用施工鷹架爬上該校
    2樓進入2樓實驗室，再分別持不明物體打破玻璃後，入內翻
    動抽屜，找尋有無現金等流通性高的財物，然均未發現現金
    而不遂。嗣於翌日（109年8月26日）0時28分許，從原處翻
    牆離開文興高中，變裝改穿直條紋長袖上衣，於0時30分許
    騎上開機車離去。
二、黃文財認為9月剛開學，學校教室內可能有財物，乃於109年
    9月6日（星期日）晚間，先穿著淺色T恤（右肩後面有drive
    Crazy英文字樣），騎乘其所有車牌號碼000-000號普通重型
    機車，前往彰化縣○○市○○路000號員林基督教醫院（下稱員
    基醫院）平面機車停車場，停妥，再換裝一件兩邊袖子有反
    光條的圓領T恤，頭戴棒球帽，往西越過莒光路，再步行到
    彰化縣○○市○○里○○路00號靜修國民小學（下稱靜修國小）後
    面圍牆外，於同日23時14分許，意圖為自己不法之所有，基
    於竊盜之單一犯意，翻越靜修國小之圍牆侵入校園內，又翻
    出圍牆多次，為避免上述兩邊袖子有反光條的圓領T恤太過
    明顯，索性將上衣脫下藏放在校園外圍牆邊某處，再赤裸上
    身，頭戴棒球帽，戴口罩遮掩、雙手戴手套、持手電筒照明
    ，於同日23時31分許至翌日（109年9月7日）1時6分許期間
    ，在校園內多處行走搜尋目標，密接徒手竊取如下：
　㈠於該校2年12班教室內，竊取由學生所繳納，導師曾淑興管理
    之學生訂購羊奶費用新臺幣（下同）3840元得手。
　㈡於該校4年5班教室內，竊取由學生所繳納，導師黃雅菱管理
    之學生訂購羊奶費用2830元得手。
　㈢於該校2年11班教室內，竊取由導師黃鈺芷管理之學生訂購羊
    奶費用1440元得手。
　㈣於該校2年7班教室內，竊取由導師游欣怡管理之學生訂購羊
    奶費用1440元得手。
　㈤於該校4年8班教室內，竊取由導師張明正管理之學生訂購羊
    奶費用1萬6280元得手。
　㈥於該校2年10班教室內，竊取由導師李佳璉管理之學生訂購羊
    奶費用1920元得手。
　㈦於該校4年4班教室內，竊取由導師徐媜姿管理之學生訂購羊
    奶費用4010元得手。
　㈧於該校3年2班教室內，竊取由導師陳君姬管理之學生訂購羊
    奶費用1800元得手。
　㈨於該校2年9班教室內，竊取由導師黃誼珊管理之學生訂購羊
    奶費用2400元得手。
　　以上總計竊取3萬5960元得手，並旋即從學校後方圍牆翻越
    出去，穿上原本兩邊袖子有反光條的圓領T恤，仍頭戴棒球
    帽，走過莒光路回到員基醫院停車場，再將上衣換成淺色T
    恤（右肩後面有drive Crazy英文字樣），騎乘上開機車逃
    逸。
三、上揭事實一部分，嗣由文興高中之管理人員即教官楊瑞評報
    案後，經警調閱監視器錄影畫面，因而循線查獲；事實二部
    分，則由曾淑興等9人報案後，經警調閱監視器錄影畫面，
    因而循線查獲。
四、案經徐媜姿訴由彰化縣警察局員林分局報請臺灣彰化地方檢
    察署檢察官偵查起訴，與楊瑞評訴由彰化縣警察局田中分局
    報請臺灣彰化地方檢察署檢察官偵查追加起訴。　　
    理  由
一、證據能力方面：
　㈠按被告以外之人於審判外之陳述雖不符刑事訴訟法第159條之
    1至第159條之4等4條之規定，而經當事人於審判程序同意作
    為證據，法院審酌該言詞陳述或書面陳述作成時之情況，認
    為適當者，亦得為證據。當事人、代理人或辯護人於法院調
    查證據時，知有刑事訴訟法第159條第1項不得為證據之情形
    ，而未於言詞辯論終結前聲明異議者，視為有前項之同意，
    刑事訴訟法第159條之5定有明文。該條立法意旨在於傳聞證
    據未經當事人之反對詰問予以核實，原則上先予排除。惟若
    當事人已放棄反對詰問權，於審判程序中表明同意該等傳聞
    證據可作為證據；或於言詞辯論終結前未聲明異議，基於尊
    重當事人對傳聞證據之處分權，暨證據資料愈豐富，愈有助
    於真實發見之理念，且強化言詞辯論主義，使訴訟程序得以
    順暢進行，上開傳聞證據亦均具有證據能力。經查，本件以
    下所引用被告以外之人於審判外之言詞或書面陳述，業經於
    審理期日踐行調查證據程序，檢察官、被告黃文財均已當庭
    表示沒有意見，且迄至言詞辯論終結前亦未聲明異議，本院
    審酌該等言詞或書面陳述之製作及取得，並無證據顯示有何
    違背程序規定而欠缺適當性之情事，認以之為證據應屬適當
    ，自均有證據能力。
  ㈡又按除法律另有規定外，實施刑事訴訟程序之公務員因違背
    法定程序取得之證據，其有無證據能力之認定，應審酌人權
    保障及公共利益之均衡維護，刑事訴訟法第158條之4定有明
    定。查本件以下所引用之非供述證據，經本院於審理中提示
    並告以要旨而為調查時，檢察官、被告均未表示無證據能力
    ，本院審酌該等證據作成及取得之程序均無違法之處，依上
    開規定之反面解釋，亦應認均有證據能力。
二、認定事實所憑之證據及理由：
    訊據被告黃文財，矢口否認上揭在文興高中與靜修國小之2
    件竊盜犯行，分別辯稱：在文興高中案件部分，學校監視錄
    影畫面中的人不是我，路口監視器畫面中騎著車牌號碼000-
    000號重型機車的人也不是我，只有該000-000號重型機車及
    安全帽是我的；（法官問：為何會有人騎著你的機車戴著你
    的安全帽，體型又與你極為類似的人在學校那裡？）這是我
    個人的問題，我交友複雜，我的機車很爛，隨意就放在家門
    口，鑰匙沒有拔，當我在睡覺，所以有不詳男子騎著我的機
    車戴著我的安全帽，且體型類似等語（原審111年度易緝字
    第6號卷第267頁）。另就靜修國小案件部分，請求調查員林
    基督教醫院停車場到靜修國小部分，這段影像是否有疑問；
    我當天是肚子痛，去員林基督教醫院掛急診，後來不痛了，
    休息一下就回家了，當天晚上我都在員林基督教停車場，沒
    有跨越莒光路到靜修國小，如果有拍到莒光路以東那可能是
    我，但是莒光路以西就不是我（原審111年度易緝字第6號卷
    P.131）；及靜修國小學校監視器畫面中的人都不是我，扣
    案的衣服即便類似，也是常見的衣服，不能證明是我行竊，
    帽子上字跡相同，位置相同也是巧合；對於我的身形與竊賊
    的身形極為類似，這件事情我不爭執，因為我肚子大大的是
    很類似，我身高172公分左右，大約78、79公斤；我的身形
    及耳垂都與竊賊類似；但並不是我行竊等語（原審111年度
    易緝字第6號卷卷P.252、256）。經查：
　㈠被告於109年11月3日警詢中，已經承認（文興高中竊案中）1
    09年8月25日22：38：43有一男子，騎乘車牌號碼000-000號
    普通重型機車，行經「田中鎮員集路二段729巷，員集路往
    北外車道」路口之監視畫面，當時身穿T恤（背面無條紋也
    無字樣）之人是被告本人（109年度偵字第14034號卷第11頁
    筆錄及第27頁簽名）。雖被告嗣於原審及本院審理中，改口
    辯稱「學校監視錄影畫面中的人不是我，路口監視器畫面中
    騎著000-000的人也不是我，只有000-000號重型機車及安全
    帽是我的」等語（原審111年度易緝字第6號卷第267頁、本
    院卷第46、153頁），先後供述明顯不同，其嗣於審理中翻
    異前供之所辯，是否可採已不無疑義。
　㈡本案主要是依據學校、路口之監視錄影器影像，再比對於被
    告家中搜索所得安全帽、衣服、褲子、棒球帽、鞋子等進行
    比對。警方依據路口監視器中，竊賊使用之車牌號碼000-00
    0號普通重型機車，循線找上被告。該車牌號碼000-000號普
    通重型機車確實登記為被告所有，且警方去被告家中搜索，
    也找到該機車，找到的一頂黑色安全帽，也與兩次竊案中出
    現的安全帽特徵吻合。靜修國小竊案中，竊賊先後換裝，一
    件是淺色T恤（右肩後面有drive Crazy英文字樣），另一件
    是兩邊袖子有反光條的圓領T恤，在被告家中都找到這兩件
    相同款式的衣服，應可認定是被告行竊當日所穿衣服。竊賊
    在靜修國小內外附近行走時，頭戴深色棒球帽，棒球帽上有
    一特殊位置綉字，警方在被告家中也找到相同款式的棒球帽
    ，應可認定是同一個帽子。文興高中與靜修國小竊案中，竊
    賊在校園內行走時都是打赤膊，雖然竊賊身上沒有明顯的刺
    青，但是竊賊屬於中年男子的壯碩身材，被告也承認此竊賊
    的身形確實與自己很相像。以上證據已堪認被告確與本案2
    件竊盜案件有密確關聯。
  ㈢再將相關證據，依時間順序整理如下：　　　　　　　　
待證之時間/地點/行為 證據顯示內容 證據出處 以下為事實一（文興高中案）   於109年8月25日22時39分許，先騎乘其所有車牌號碼000-000號普通重型機車，前往彰化縣田中鎮員集路3段125巷口停放，再步行到旁邊的文興高中校園外。   109年8月25日22：38：08有一男子騎乘車牌號碼000-000號普通重型機車，行經「田中鎮中正路與建國路口，中正路往北」路口監視畫面，當時身穿T恤（背面無條紋也無字樣） 14034號偵卷第26頁畫面。 -------------- 被告承認此男子身形與被告自己相似，但否認為其本人，然無法說明為何人。  109年8月25日22：38：43有一男子，騎乘車牌號碼000-000號普通重型機車，行經「田中鎮員集路二段729巷，員集路往北外車道」路口監視畫面，當時身穿T恤（背面無條紋也無字樣） 10434號偵卷第27頁 -------------- 被告承認此男子身形與被告自己相似，但否認為其本人，然無法說明為何人。 於同日22時46分許，意圖為自己不法之所有，並基於竊盜之犯意，翻越文興高中之圍牆侵入校園內，復利用施工鷹架爬上該校2樓進入2樓實驗室，再分別持不明物體打破國中導師室及教務處玻璃後，入內翻動抽屜，找尋財物，然均未得手而不遂。 竊賊22：45：39過馬路，22：46：29翻過文興高中圍牆之監視錄影畫面 10434號偵卷第28頁（被告否認為其本人）  竊賊22：48：05起在校園內行走之監視錄影畫面 10434號偵卷第29頁（被告否認為其本人）   竊賊22：59：17起赤裸上身在校園內行走的照片 10434號偵卷第32頁以下（被告否認為其本人） 嗣於翌日（109年8月26日）0時28分許，從原處翻牆離開文興高中，於0時30分許騎上開機車離去。    109年8月26日00：28：18走到圍牆邊，要翻過圍牆的照片 10434號偵卷第37頁（被告否認為其本人）  00：31：17已經在牆外發動機車要離開的照片 10434號偵卷第38頁（被告否認為其本人）  109年8月26日00：36：42一男子騎乘000-000號（銀色車殼）普通重型機車行經「田中鎮員集路與東閔路北端，員集路往北」之路口監視照片（當時已經換成直條紋長袖上衣）。 10434號偵卷第40頁 ------------ 被告於警訊中承認此穿著長袖上衣騎乘000-000號機車男子為其本人（見同上偵卷第14頁筆錄）。 ------------- 但被告審理中否認此身穿長袖上衣男子為其本人，僅承認此男子身形與被告自己相似，但無法說明為何人。 以下為事實二（靜修國小案）   109年9月6日晚間，被告先騎乘其所有車牌號碼000-000號普通重型機車，前往彰化縣○○市○○路000號員林基督教醫院平面機車停車場 109年9月6日22：54：18被告騎乘000-000號（銀色車殼）普通重型機車行經「員林市萬年路、育英路，與靜修路口，萬年路往北方向」，有行車紀錄可證。當時被告頭戴黑色安全帽、著淺色T恤（右肩後面有drive Crazy英文字樣）、七分短褲、深色球鞋，被拍到影像，有路口監視器畫面可證。 11766號偵卷第113頁行車紀錄；同卷第15頁路口監視器畫面 -------------- 被告承認當晚有去騎乘000-000號普通重型機車去員基醫院，左列為其本人。   後來在被告家中找到這一件淺色T恤（右肩後面有drive Crazy英文字樣），見同上偵卷第102頁照片 109年9月6日23：14步行到彰化縣○○市○○里○○路00號靜修國小校園外，翻牆進入 23：14：46起，一名兩邊袖子有反光條的竊賊，從靜修國小後面圍牆攀爬入內。  11766號偵卷第93頁截圖（原審111年度易緝字第6號卷第137至139頁） -------------- 被告否認走到靜修國小後面。 並於109年9月6日23時31分許至翌日（109年9月7日）1時6分許期間，在靜修國小各教室行竊。 6日23：31起至7日凌晨1時6分許，竊賊裸露上身、七分短褲有繫皮帶、黑色棒球帽（邊緣有繡字）、雙手戴黑色手套、深色球鞋，手持手電筒。在靜修國小校園裡行走，翻找行竊等監視器畫面。 11766號偵卷第10至11頁（原審111年度易緝字第6號卷第141至147頁） -------------- 被告否認左列為其本人   109年9月7日凌晨00：39：25竊賊（兩邊袖子有反光條）從校園內翻圍牆出來，走到旁邊疑似在放置物品，於00：40：01竊賊（兩邊袖子有反光條）又從校園外翻圍牆進入校園。 -------------------- 109年9月7日凌晨00：41：36竊賊（兩邊袖子有反光條）又從校園內翻圍牆出來，走去旁邊，00：47：56竊賊赤裸上身（畫面中未顯示反光條）再度翻進去圍牆。 11766號偵卷第10頁截圖 109年9月7日凌晨1時5分30秒至1時6分00秒之期間，竊賊從靜修國小翻牆出去離開 7日凌晨1時5分30秒至1時6分0秒，竊賊打赤膊翻牆出去（畫面中沒有顯示上衣反光條）。 11766號偵卷第93頁（原審111年度易緝字第6號卷第149至155頁） ------------ 被告否認左列為其本人。 109年7月7日凌晨01：32：30至01：32：32竊賊行經「員林莒光路、雙平路、南平一街路口」由西往東方向，即從靜修國小要回去員基醫院方向 7日凌晨01：32：30竊賊穿圓領T恤（袖子有反光條）、黑色棒球帽（邊緣有繡字），手持手電筒，從員林莒光路、南平一街（由西往東行走）被監視錄影器拍下。  11766號偵卷第12頁監視器畫面、第101頁有監視器畫面 ------------- 被告否認有走到莒光路以西，否認左列監視畫面為其本人  竊賊由西往東，步行經過莒光路   凌晨01：35許（監視器時間01：29晚了約6分鐘），竊賊穿圓領T恤（袖子有反光條）走回到員基醫院停車場，變裝。 -------------------- 01：38分許，變裝完成，再發動機車，從員基停車場離開。 原審111年度易緝字第6號卷第161至171頁。11766號偵卷第12頁。 -------------- 被告雖承認當晚有在員基醫院停車場，但是否認該身穿圓領T恤（袖子有反光條）為其本人。 -------------- 在被告家中取出一頂黑色棒球帽（邊緣有繡字）、取出一件袖子有反光條的圓領T恤。（11766偵卷第101頁）  被告騎乘之車牌號碼000-000號普通重型機車，於109年9月7日01：41：29行經「員林市萬年路與新興街口、正興街口，沿萬年路往南」有行車紀錄可證。右後肩有drive Crazy英文字樣。 11766號偵卷第113頁行車紀錄，同卷第102頁有路口監視器畫面可證。 -------------- 被告承認莒光路以東的畫面中是被告本人。   在被告家中找到這一件drive Crazy字樣T恤（11766號偵卷第102頁照片） 
　㈣本案另有證人曾淑興、黃雅菱、黃鈺芷、游欣怡、張明正、
    李佳璉、徐媜姿、陳君姬、黃誼珊、證人即告訴人楊瑞評於
    警詢中之證述，校園內玻璃窗被破壞之照片、校園日間照片
    、監視錄影畫面截圖、路口監視器畫面截圖、行車紀錄等可
    資佐證。更足認本件前揭文興高中與靜修國小2件竊案均為
    被告所為無訛，被告上開各項所辯，皆屬事後卸責之詞，不
    足採信。 
　㈤綜上所述，本案事證明確，被告犯行均可認定。
三、論罪科刑：　　
　㈠按刑法第321條第1項第2款所稱「毀越」，「毀」即毀損；稱
    「越」即踰越或超越。毀與越不以兼有為限，若有其一即克
    當之（最高法院86年度台上字第1778號刑事判決意旨參照）
    。而該款規定以「毀越門扇、牆垣或其他安全設備而犯之」
    為加重條件，係著眼於一般人選擇將財物置放於住宅或建築
    物等不動產內，並在不動產加裝安全設備茲以防盜，無論該
    不動產是否有人居住其內，其對於財物不被侵奪乙節，已有
    符合社會相當性之足夠信賴，而能安於生活上其他各項活動
    ，不再掛心於財物是否被不法侵奪乙事，故本款自不以該住
    宅或建築物有人居住其內為適用前提，此與同條項第1款規
    定限於「有人居住」之建築物，目的兼在保障住居安寧者不
    同，否則倘將同條項第2款解為必限於有人居住之不動產，
    則該款幾無單獨適用之餘地。此與臺灣高等法院暨所屬法院
    99年法律座談刑事提案類提案第8號之研討結果，其前提係
    非屬不動產之鐵皮製檳榔攤者，並不相同，併予敘明（臺灣
    高等法院105年度上易字第1269號刑事判決意旨參照）。經
    查，被告如事實欄一、二所為，均係翻越學校圍牆後進入，
    在各教室內尋找財物，在文興高中甚至打破玻璃窗（安全設
    備）後侵入教室，揆諸前揭說明，自該當前開條項第2款之
    「踰越牆垣」「毀越安全設備」要件。
　㈡是核被告於上揭文興高中所為，係犯刑法第321條第2項、第1
    項第2款之踰越牆垣、毀越安全設備之竊盜未遂罪；核被告
    於靜修國小九間教室之所為，檢察官起訴書認為係犯九個加
    重竊盜罪名，然被告係基於單一計畫，變裝、翻越圍牆侵入
    校園後四處尋找標的物，得手後再翻越圍牆離開，至少前後
    的變裝、翻越圍牆行為是相同的，若予分成九罪論處，恐有
    重複評價嫌疑。被告所犯九間教室的竊盜行為，雖侵害數位
    導師財產監督權，但因為時間、空間有高度密接、甚至有部
    分重疊，難以切割成九罪，故為被告有利認定為單一行為，
    應依想像競合關係，論以一個刑法第321條第1項第2款之踰
    越牆垣竊盜既遂罪。
　㈢被告黃文財前因竊盜案件，分別經臺灣雲林地方法院107年度
    易字第672號、108年度易字第405號判決，判處有期徒刑8月
    、8月、9月確定，經臺灣雲林地方法院裁定應執行刑為有期
    徒刑1年5月，於109年5月15日執行完畢（其另有竊盜案經判
    處拘役50日接續執行，故於109年7月4日始拘役執行完畢出
    監），有刑案資料查註紀錄表、矯正簡表、臺灣高等法院被
    告前案紀錄表在卷可按，其於有期徒刑執行完畢後5年內故
    意再犯本件有期徒刑以上之罪，為累犯。被告前案多為竊盜
    罪名，且有多件都是以相同的手法侵入學校，足認具特別惡
    性，對刑罰之反應力薄弱，經斟酌其所犯情節，依大法官釋
    字第775號解釋意旨裁量結果，難認有因適用刑法第47條第1
    項規定加重最低本刑致無法處以最低法定本刑而有所受刑罰
    超過所應負擔罪責之罪刑不相當的過苛情形。均應依前開累
    犯之規定，加重其刑。
　㈣被告於本件文興高中竊盜僅為未遂犯，應依既遂犯之刑度減
    輕其刑（依累犯加重後、先加後減）。
四、原審以被告黃文財本案之前揭事證明確，引用刑法第321條
    第2項、第1項第2款、第47條第1項、第25條第2項、第51條
    第5款、第38條之1第1項、第3項，刑法施行法第1條之1第1
    項等之規定，並以行為人之責任為基礎，審酌被告正值壯年
    ，且其自述學歷為國小畢業，以及做工、人力派遣，二手貨
    去跳蚤市場拍賣等工作，未婚、無子女等情。以被告壯碩的
    身材，至少可以靠體力謀生，竟恣意行竊，侵害學校師生之
    財產權，危害社會治安，所為殊有可議；並斟酌被告所竊取
    物品之價值；再考量被告前有多次竊盜前科足證其素行不良
    ，被告顯然欠缺尊重他人財產權益及守法之觀念；兼衡被告
    未坦承悔過，於原審屢傳不到，經原審法院兩度通緝始緝獲
    到案，犯後態度不佳等一切情狀，分別量處如原審判決主文
    （即如其附表一）所示之刑，並定其應執行之刑，以示懲儆
    。復就沒收部分論以：被告本案在靜修國小內所竊財物，為
    其犯罪所得且未扣案，為剝奪其犯罪利得，依刑法第38條之
    1第1項、第3項規定沒收，如全部或一部不能沒收或不宜執
    行沒收時，追徵其價額；至於犯罪時所穿著的衣服帽子等，
    僅為比對之證據，尚非犯罪工具，不予沒收等情。經核其認
    事用法，並無違誤，量刑亦屬妥適，被告提起上訴未提出有
    利之證據及辯解，僅猶執前詞，及本案實係其朋友之朋友洪
    振發（現於福建省漳州市○○○○村0000號）騎乘被告機車去犯
    案等情否認有竊盜之犯行，而指摘原判決不當云云。然其上
    揭所辯均無足採憑，皆已詳述如前；至所辯真正之竊嫌為洪
    振發一情，被告並未能提出任何直接或間接之證據以資證明
    ，亦難認有足以推翻原審所為本案竊盜行為確為被告所為之
    認定甚明。且按刑之量定，係實體法上賦予法院得自由裁量
    之事項，倘其未逾越法律所規定之範圍，又未明顯違背正義
    ，即不得任意指摘為違法。本件原審量刑時，已依刑法第57
    條各款之規定審酌被告之上開一切情狀，而量處罪刑，經核
    原審並未逾越法律所規定之範圍，又無明顯違背正義，被告
    執前詞指摘原判決不當，其上訴無理由，應予駁回。
據上論斷，應依刑事訴訟法第368條，判決如主文。　
本案經檢察官黃智炫提起公訴及追加起訴，檢察官謝名冠到庭執
行職務
中　　華　　民　　國　  111　　年　　6　　月 　　9　　日
       　　  刑事第七庭    審判長法　官  梁  堯  銘
　　　　　　　　　　　　　　     法　官  羅  國  鴻
　　　　　　　　　　　　　　　   法　官  張  智  雄                       
以上正本證明與原本無異。     
不得上訴。
                                 書記官  江  玉  萍
　　　　　　　　　　　　　　　　               
中　　華　　民　　國　　111 　年　　6 　　月　　9 　　日
附錄論罪科刑法條全文：
中華民國刑法第321條
犯前條第1項、第2項之罪而有下列情形之一者，處6月以上5年以
下有期徒刑，得併科50萬元以下罰金：
一、侵入住宅或有人居住之建築物、船艦或隱匿其內而犯之。
二、毀越門窗、牆垣或其他安全設備而犯之。
三、攜帶兇器而犯之。
四、結夥三人以上而犯之。
五、乘火災、水災或其他災害之際而犯之。
六、在車站、港埠、航空站或其他供水、陸、空公眾運輸之舟、
    車、航空機內而犯之。
前項之未遂犯罰之。
原判決附表一
編號 犯罪事實 所犯法條 主文 1 事實欄一 刑法第321條第2項、第1項第2款之加重竊盜未遂罪 黃文財犯踰越牆垣、毀越安全設備竊盜未遂罪，累犯，處有期徒刑柒月。 2 事實欄二㈠㈡㈢㈣㈤㈥㈦㈧㈨ 刑法第321條第1項第2款之加重竊盜罪 黃文財犯踰越牆垣竊盜罪，累犯，處有期徒刑壹年。 未扣案之犯罪所得現金新臺幣參萬伍仟玖佰陸拾元沒收，如全部或一部不能沒收或不宜執行沒收時，追徵其價額。